【裁判字號】    95,毒抗,37
【裁判日期】    950123
【裁判案由】    毒品危害防制條例
【裁判全文】
臺灣高等法院刑事裁定                  95年度毒抗字第37號
抗  告  人    台灣台北地方法院檢察署檢察官
被      告    甲○○
上列抗告人因被告違反毒品危害防制條例案件，不服台灣台北地
方法院94年度毒聲字第843號，民國94年11月30日第一審裁定（
聲請案號：台灣台北地方法院檢察署94年度聲觀字第701號、毒
偵字第2993號），提起抗告，本院裁定如下：
    主  文
原裁定撤銷，發回台灣台北地方法院。
    理  由
壹、原裁定以：
一、聲請意旨如附件聲請書所載。
二、按依毒品危害防制條例所為之觀察、勒戒，屬保安處分之一
    種，故觀察、勒戒處分之執行，於觀察勒戒處分執行條例未
    規定之事項者，自應適用保安處分執行法之相關規定；而依
    保安處分執行法第4條之1規定，宣告多數保安處分，期間相
    同者，執行其一。再者，毒品危害防制條例所定之觀察、勒
    戒，係針對施用毒品之「行為人」本身所為矯治處分，是不
    論其施用毒品犯行之次數多寡，倘係在其執行觀察、勒戒前
    所為之施用毒品行為，均為觀察、勒戒矯治之對象，而為該
    觀察勒戒處分之效力所及。從而，就同一行為人先前多次之
    施用毒品行為，僅需以單一之觀察、勒戒為已足，無庸就行
    為人之多項施用毒品犯行分別施以多次之觀察、勒戒。
三、經查，被告甲○○因施用毒品案件，業經原審於民國（下同
    ）94年11月1日以94年度毒聲字第797號裁定送勒戒處所觀察
    、勒戒在案。聲請人就被告於執行上開觀察勒戒處分前之94
    年9月初至同月30日止，連續施用第二級毒品安非他命犯行
    ，所為將被告送勒戒處所施以觀察、勒戒處分之聲請，揆諸
    前開說明，殊無必要，其聲請爰予駁回。
貳、抗告意旨略以：同一被告在不同時間所犯施用毒品之同一案
    件，如案件分開繫屬，而有多個觀察、勒戒處分之聲請，其
    個案應否准許，應就個案聲請是否符合法律規定而個別考量
    ，殊無以同一案件已有同一性質之裁定，即不許其他聲請之
    理。本件檢察官依毒品危害防制條例規定，聲請裁定將被告
    送勒戒處所觀察、勒戒，揆諸前揭說明，既屬適法，原審裁
    定駁回聲請，即難認合法妥適等語。
參、原審裁定駁回檢察官將被告送勒戒處所施以觀察、勒戒之聲
    請，固非無見。惟按：(一)依保安處分執行法第4條之1第2項
    之規定，保安處分開始執行後，未執行完畢前，又受同一保
    安處分之宣告者，仍僅就原執行之保安處分繼續執行之。觀
    察勒戒處分，並非刑罰，而係具有強制治療性質之特殊處遇
    方式，應有該條例之適用。(二)法院受理後案時，審查被告之
    前未曾受觀察勒戒之執行，應依毒品危害防制條例第20條第
    1項之規定，裁定將被告送觀察勒戒，不受前案觀察勒戒裁
    定之影響。至於被告受二個觀察勒戒之裁定，檢察官應依保
    安處分執行法第4條之1之規定執行其一，被告不致於受到重
    覆執行之不利益（參見本院92年庭長法律問題研討會研究意
    見）。揆諸前揭說明，原裁定駁回檢察官之聲請，有所未洽
    ，抗告意旨執此指摘原裁定不當，為有理由，應由本院將原
    裁定撤銷，發回臺灣台北地方法院，另為適法之處置。
據上論斷，依刑事訴訟法第413條前段，裁定如主文。
中    華    民    國    95    年    1     月    23    日
                  刑事第十三庭  審判長法  官  劉景星
                                      法  官  李春地
                                      法  官  陳志洋
以上正本證明與原本無異。
不得抗告。
                                      書記官  王韻雅
中    華    民    國    95    年    1     月    24    日


司法院資訊處製作；財團法人民間司法改革基金會備份。
